臺灣高等法院民事裁定
110年度抗字第240號
抗  告  人  謝謝國際聯合律師事務所



法定代理人  Victor Hsieh


抗  告  人  謝諒獲  

上列抗告人因與相對人美商優尼康赫斯國際公司（Unicorn Hous
e International Corp.）等履行契約等事件，對於中華民國109
年12月21日臺灣士林地方法院103年度訴字第1556號所為裁定提
起抗告，本院裁定如下： 
    主  文
抗告駁回。
抗告費用由抗告人負擔。
    理  由
按起訴，應以訴狀表明下列各款事項，提出於法院為之：當事
  人及法定代理人、訴訟標的及其原因事實、應受判決事項之
  聲明。原告之訴，有下列各款情形之一，法院應以裁定駁回之
  。但其情形可以補正者，審判長應定期間先命補正：六、起訴
  不合程式或不備其他要件者，民事訴訟法第244條第1項第2款
  、第249條第1項第6款分別定有明文。次按當事人在起訴時應
  表明及特定其訴訟標的，且應就訴訟關係為事實上及法律上之
  陳述，俾對造當事人得據以擇定其攻擊防禦之對象及方法，此
  觀民事訴訟法第244條第1項第2款等規定自明（最高法院97年
  度台上字第2180號裁定意旨參照）。又按基於處分權主義及辯
  論主義，訴訟標的應由當事人自行表明，法院不得代當事人為
  之；民事訴訟法第199條之1第1項立法理由參照（最高法院99
  年度台上字第948號判決意旨參照）。
經查：抗告人起訴時並未表明訴訟標的，經原法院裁定命抗告
  人於收受裁定後5日內補正訴訟標的及原因事實，該裁定已送
  達定抗告人指定之臺北○○000○000○○○及電子郵件信箱acela000
  0000il.com，有準備程序筆錄、送達證書及公示送達證書附卷
  為憑（見原審卷㈡第117、267至276頁），此部分堪予認定。則
  原法院以：抗告人起訴未具體指明訴訟標的及原因事實為何，
  經命補正，仍未具體指明訴訟標的及原因事實，其訴難認為合
  法為由，裁定駁回其訴，於法自無不合。
抗告人於本院提出之民事（33）抗告（i）狀，雖稱：「上當事
  人間違反民法（含，但不限於，契約、支付命令、行使權利、
  侵權、總則s-shin法 Article15）、強制執行、刑法、公平交
  易法、消費者保護法、營業秘密法、美國法、國賠及個人侵權
  貪瀆、中美友好通商航海條約、憲法及其他法令（含公司法等
  ）事件」云云（見本院卷第44頁），仍未特定其訴訟標的及就
  訴訟關係為事實上及法律上之陳述，可知抗告人迄今仍未具體
  表示訴訟標的及原因事實。抗告人另謂謝謝國際聯合律師事務
  所、謝諒獲已將債權讓與於一心稅務專利法律師事務所云云並
  提出有債權讓與書為憑（見本院卷第59至60頁），惟依民事訴
  訟法第254條第1項規定，對於本件當事人恆定並無影響，附此
  說明。
綜上，原裁定以抗告人未補正具體訴訟標的及原因事實為由，
  認其訴為不合法，裁定予以駁回，經核於法並無違誤。抗告意
  旨指摘原裁定不當，聲明廢棄，非有理由，應予駁回。
爰裁定如主文。　
中　　華　　民　　國　　110 　年　　9 　　月　　23　　日
                  民事第五庭    
                      審判長法  官  賴劍毅
                            法  官  洪純莉
                            法  官  陳君鳳
正本係照原本作成。
本裁定除以適用法規顯有錯誤為理由外，不得再抗告。如提起再
抗告，應於收受送達後10日內委任律師為代理人向本院提出再抗
告狀。並繳納再抗告費新臺幣１千元。
中　　華　　民　　國　　110 　年　　9 　　月　　23　　日

  　　　　　　　　　　　　　書記官  郭姝妤